【裁判字號】    99,訴,248
【裁判日期】    990803
【裁判案由】    違反毒品危害防制條例
【裁判全文】
臺灣雲林地方法院刑事判決               99年度訴字第248號
公  訴  人  臺灣雲林地方法院檢察署檢察官
被      告  戊○○
指定辯護人  施裕琛律師
被      告  丙○○
選任辯護人  林重仁律師
上列被告因違反毒品危害防制條例案件，經檢察官提起公訴（99
年度偵緝字第90號；99年度偵字第2049號），本院判決如下：
    主      文
戊○○犯附表一編號１至所示各罪（包括「共同」犯附表一編
號所示之罪），各處如附表一編號１至所示之刑。應執行有
期徒刑拾年。未扣案之販賣第一級毒品所得共計新臺幣壹萬柒仟
陸佰伍拾元均沒收（其中新臺幣壹仟元應與共犯丙○○連帶沒收
），如全部或一部不能沒收時，以戊○○之財產抵償（其中新臺
幣壹仟元應與共犯丙○○連帶抵償）。
丙○○共同販賣第一級毒品，處有期徒刑拾柒年。未扣案之販賣
第一級毒品所得新臺幣壹仟元應與共犯戊○○連帶沒收，如全部
或一部不能沒收時，以丙○○與共犯戊○○之財產連帶抵償。
    事實及理由
壹、犯罪事實
一、戊○○因缺錢花用，竟基於販賣第一級毒品海洛因以營利之
    犯意，持用其所有不詳廠牌行動電話2 支（均已滅失，各自
    搭配非其申辦之未扣案門號0000000000號、0000000000號晶
    片卡使用）作為對外販毒聯絡之工具，而單獨為下列販賣海
    洛因之行為：
  (一)於民國98年10月14日（起訴書附表編號01誤載為「10月11日
    」）22時49分許、23時35分許，己○○持用門號0000000000
    號行動電話與持用門號0000000000號行動電話之戊○○聯絡
    後（通話內容詳如附表二編號１所示），相約在戊○○位於
    雲林縣斗六市○○路○ 段39巷16號之住處附近見面，並於同
    日稍後，由戊○○在該處以新臺幣（下同）1,000 元之價格
    販賣海洛因1 包與己○○，己○○則交付850 元（未扣案）
    與戊○○親收，餘款150 元則由己○○暫時賒欠（之後也未
    清償）。
  (二)於98年10月17日23時51分許，己○○持用門號0000000000號
    行動電話與持用門號0000000000號行動電話之戊○○聯絡後
    （通話內容詳如附表二編號２所示），相約在戊○○前開住
    處附近見面，並於同日稍後，由戊○○在上址以1,000 元之
    價格販賣海洛因1 包與己○○，並向己○○收取1,000 元之
    價金（未扣案），完成交易。
  (三)於98年10月21日12時55分許，己○○持用門號0000000000號
    行動電話與持用門號0000000000號行動電話之戊○○聯絡後
    （通話內容詳如附表二編號３所示），相約在戊○○前開住
    處附近見面，並於同日稍後，由戊○○在該址以800 元之價
    格販賣海洛因1 包與己○○，雙方一手交錢一手交貨（所得
    款項800 元未扣案）。
  (四)於98年10月28日16時43分、16時56分許，己○○持用門號00
    00000000號行動電話與持用門號0000000000號行動電話之戊○○聯絡後（通話內容詳如附表二編號４所示），相約在戊○○前開住處附近見面，並於同日稍後，由戊○○在約定地
    點以1,000 元之價格販賣海洛因1 包與己○○，雙方銀貨兩
    訖（所得款項1,000 元未扣案）。
  (五)於98年9 月4 日20時36分許，庚○○（起訴書附表編號05至
    07均誤載為「蘇繡婷」）持用門號0000000000號行動電話與
    持用門號0000000000號行動電話之戊○○聯絡後（通話內容
    詳如附表二編號５所示），相約在國立雲林科技大學側門附
    近見面，並於同日稍後，由戊○○在該處以900 元之價格販
    賣海洛因1 包與庚○○，並向庚○○收取900 元之價金（未
    扣案）。
  (六)於98年9 月9 日19時36分許，庚○○持用門號0000000000號
    行動電話與持用門號0000000000號行動電話之戊○○聯絡後
    （通話內容詳如附表二編號６所示），相約在國立雲林科技
    大學側門附近見面，並於同日稍後，由戊○○在上述地點以
    1,000 元之價格販賣海洛因1 包與庚○○，庚○○則僅支付
    300 元之價金（未扣案）與戊○○，餘款700 元則由庚○○
    暫時賒欠（之後也未清償）。
  (七)於98年10月19日18時53分許，庚○○持用門號0000000000號
    行動電話與持用門號0000000000號（起訴書附表編號07誤載
    為「門號0000000000號」）行動電話之戊○○聯絡後（通話
    內容詳如附表二編號７所示），相約在國立雲林科技大學側
    門附近見面，並於同日稍後，由戊○○在上址以800 元之價
    格販賣海洛因1 包與庚○○，雙方一手交錢一手交貨（所得
    款項800 元未扣案）。
  (八)於98年10月18日23時26分、45分許，甲○○持用門號000000
    0000號行動電話與持用門號0000000000號行動電話之戊○○
    聯絡後（通話內容詳如附表二編號８所示），相約在戊○○
    位於雲林縣斗六市鎮○路○○○街口貨櫃屋附近見面，並於
    同日稍後，由戊○○在該址以1,000 元之價格販賣海洛因1
    包與甲○○，雙方銀貨兩訖（所得款項1,000 元未扣案）。
  (九)於98年10月20日8 時30分許，甲○○持用門號0000000000號
    行動電話與持用門號0000000000號行動電話之戊○○聯絡後
    （通話內容詳如附表二編號９所示），相約在國立臺灣大學
    附設醫院斗六分院前見面，並於同日稍後（9 時3 分以前）
    ，由戊○○在該處以1,000 元之價格販賣海洛因1 包與甲○○，甲○○則交付1,000 元之現金（未扣案）與戊○○收受
    。
  (十)於98年10月20日9 時3 分、8 分許，甲○○持用門號000000
    0000號行動電話與持用門號0000000000號行動電話之戊○○
    聯絡後（通話內容詳如附表二編號１０所示），相約在戊○○
    前述貨櫃屋附近（即戊○○前揭住處附近）見面，並於同日
    稍後（9 時56分以前），由戊○○在約定地點以1,000 元之
    價格販賣海洛因1 包與甲○○，並向甲○○收取1,000 元之
    價金（未扣案）。
  (十一)於98年10月20日9 時56分、10時4 分許，甲○○持用門號00
    00000000號行動電話與持用門號0000000000號行動電話之戊○○聯絡後（通話內容詳如附表二編號所示），相約在戊○○前述貨櫃屋附近（即戊○○前揭住處附近）見面，並於
    同日稍後（16時42分以前），由戊○○在前開貨櫃屋附近以
    1,500 元之價格販賣海洛因2 包與甲○○，雙方銀貨兩訖（
    所得款項1,500 元未扣案）。
  (十二)於98年10月20日16時42分許，甲○○持用門號0000000000號
    行動電話與持用門號0000000000號行動電話之戊○○聯絡後
    （通話內容詳如附表二編號所示），相約在戊○○前述貨
    櫃屋附近（即戊○○前揭住處附近）見面，並於同日稍後，
    由戊○○在上開處所以1,000 元之價格販賣海洛因1 包與甲○○，雙方一手交錢一手交貨（所得款項1,000 元未扣案）
    。
  (十三)於98年10月21日8 時10分許，甲○○持用門號0000000000號
    行動電話與持用門號0000000000號行動電話之戊○○聯絡後
    （通話內容詳如附表二編號所示），相約在戊○○前述貨
    櫃屋附近（即戊○○前揭住處附近）見面，並於同日稍後（
    11時12分以前），由戊○○在該址以1,500 元之價格販賣海
    洛因1 包與甲○○，雙方一手交錢一手交貨（所得款項1,50
    0 元未扣案）。
  (十四)於98年10月21日11時12分許，甲○○持用門號0000000000號
    行動電話與持用門號0000000000號行動電話之戊○○聯絡後
    （通話內容詳如附表二編號所示），相約在戊○○前述貨
    櫃屋附近（即戊○○前揭住處附近）見面，並於同日稍後，
    由戊○○在該址以1,000 元之價格販賣海洛因1 包與甲○○
    ，甲○○則交付1,000 元之價款（未扣案）與戊○○。
  (十五)於98年9 月3 日18時22分、35許，沈建治持用門號00000000
    00號行動電話與持用門號0000000000號（起訴書附表編號15
    誤載為「門號0000000000號」）行動電話之戊○○聯絡後（
    通話內容詳如附表二編號所示），相約在戊○○前述貨櫃
    屋附近（即戊○○前揭住處附近）見面，並於同日稍後，由
    戊○○在上址以1,000 元之價格販賣海洛因1 包與沈建治，
    款項則由沈建治暫時賒欠，並於同月底前清償完畢（所得款
    項1,000 元未扣案）。
  (十六)於98年10月22日7 時23分許，沈建治持用門號0000000000號
    行動電話與持用門號0000000000號行動電話之戊○○聯絡後
    （通話內容詳如附表二編號所示），相約在戊○○前述貨
    櫃屋附近（即戊○○前揭住處附近）見面，並於同日稍後，
    由戊○○在該地點以1,000 元之價格販賣海洛因1 包與沈建
    治，款項則由沈建治暫時賒欠，並於同月底前清償完畢(所
    得款項1,000 元未扣案）。
  (十七)於98年10月18日9 時29分、44分許，丙○○持用門號000000
    0000號行動電話與持用門號0000000000號行動電話之戊○○
    聯絡後（通話內容詳如附表二編號所示），相約在戊○○
    前述貨櫃屋附近（即戊○○前揭住處附近）見面，並於同日
    稍後，由戊○○在該地點以1,000 元之價格販賣海洛因1 包
    與丙○○，雙方銀貨兩訖（所得款項1,000 元未扣案）。
二、於98年10月18日14時43分許，甲○○持門號0000000000號行
    動電話撥打門號0000000000號行動電話，甲○○於戊○○接
    聽後，旋向戊○○表明購買海洛因之意，但戊○○當時並無
    交通工具可前往交易，並未直接允諾之。甲○○得知丙○○
    恰好在戊○○身旁泡茶聊天，遂於電話中向戊○○徵詢是否
    可由丙○○代為交付海洛因，如果丙○○同意代送，戊○○
    可否進行本次買賣，戊○○乃要求甲○○直接與丙○○聯絡
    ，並答應在丙○○願意代送海洛因與甲○○之前提下，進行
    本次交易。之後，於同時45分許，甲○○再度持門號000000
    0000號行動電話撥打門號0000000000號行動電話，丙○○於
    接聽後，明知替戊○○交付海洛因與甲○○，將會直接促成
    戊○○與甲○○間之毒品交易行為，而幫助戊○○販賣海洛
    因與甲○○，其竟基於幫助戊○○販賣海洛因之犯意，於電
    話中答應將戊○○所交付之海洛因送往雲林縣西螺鎮「夜來
    香小吃部」與甲○○，並旋將上情轉告戊○○（通話內容詳
    如附表二編號所示）。戊○○於得知後，基於營利之意圖
    與販賣海洛因之犯意，將海洛因1 包交與丙○○，由丙○○
    前往交易，並於同時53分許之稍後，由丙○○將該包海洛因
    攜至前述地點交付與甲○○，甲○○則交付1,000 元之現金
    （未扣案）與丙○○收受，而共同以1,000 元之價格販賣海
    洛因1 包與甲○○。
三、嗣經警方持本院核發之通訊監察書對門號0000000000號、00
    00000000號電話號碼實施通訊監察，並報請檢察官偵辦後，
    方循線查獲上情。
貳、認定犯罪事實所憑之證據及理由：
一、證據能力方面：
  (一)按電話監聽譯文（通訊監察譯文），僅屬依據監聽錄音結果
    予以翻譯之文字，固具文書證據之外觀，但實際上仍應認監
    聽所得之錄音帶，始屬調查犯罪所得之證物，乃刑事訴訟法
    第165 條之1 第2 項所稱之新科技證物，如其蒐證程序合法
    ，且當事人已承認監聽錄音譯文之內容屬實，或對於該譯文
    內容並無爭執，而法院復已就該譯文依法踐行調查證據程序
    者，該監聽錄音之譯文即與播放錄音有同等價值，自有證據
    能力（最高法院98年度臺上字第527 號判決意旨參照）。本
    判決附表二編號編號１至之通訊監察譯文（出處詳附表二
    【備註】欄之記載），係檢警持本院核發之通訊監察書對門
    號0000000000號、0000000000號電話號碼實施通訊監察後所
    取得，並無違反監聽之情，此有本院98年度聲監字第316 號
    、第371 號通訊監察書在卷可查（見警卷第72頁至第73頁、
    第77頁至第78頁），被告戊○○、丙○○及辯護人對於上述
    譯文內容均未爭執，本院復已踐行證據調查之程序，參前說
    明，各該通訊監察譯文均有證據能力。
  (二)次按現行刑事訴訟法關於「鑑定」之規定，除選任自然人充
    當鑑定人外，另設有囑託機關鑑定制度。依同法第198 條、
    第208 條之規定，不論鑑定人或鑑定機關、團體，固均應由
    法院、審判長、受命法官或檢察官視具體個案之需要而為選
    任、囑託，並依第206 條之規定，提出言詞或書面報告，始
    符合同法第159 條第1 項所定得作為證據之「法律有規定」
    之情形。否則所為之鑑定，仍屬傳聞證據。然於司法警察機
    關調查中之案件，為因應實務上，或因量大、或有急迫之現
    實需求，例行性當然有鑑定之必要者，例如毒品之種類與成
    分、尿液之毒品反應，或者槍彈有無殺傷力等鑑定，基於檢
    察一體原則，得由該管檢察長對於轄區內之案件，以事前概
    括選任鑑定人或囑託鑑定機關、團體之方式，俾便轄區內之
    司法警察官、司法警察對於調查中之此類案件，得即時送請
    先前已選任之鑑定人或囑託之鑑定機關、團體實施鑑定，以
    求時效（法務部92年9 月1 日法檢字第0920035083號函參照
    ）。此種由檢察機關概括選任鑑定人或概括囑託鑑定機關、
    團體，再轉知司法警察官、司法警察於調查犯罪時參考辦理
    之作為，法無明文禁止，係為因應現行刑事訴訟法增訂傳聞
    法則及其例外規定之實務運作而為。其所為之鑑定結果，與
    檢察官選任或囑託為鑑定者，性質上並無差異，同具有證據
    能力（最高法院96年度臺上字第2860號判決意旨參照）。卷
    附丙○○、甲○○及庚○○之濫用藥物尿液檢驗報告（見本
    院卷第36頁、第41頁、第44頁），分別係雲林縣警察局斗六
    分局及彰化縣警察局田中分局送請鑑定，揆諸前揭說明，各
    該鑑定結果均屬「法律規定」得為證據者，均應有證據能力
    。
  (三)再按被告以外之人於偵查中向檢察官所為陳述，除顯有不可
    信之情況者外，得為證據，刑事訴訟法第159 條之1 第2 項
    定有明文。檢察官在偵查中對被告以外之人所為之偵查筆錄
    ，性質上屬傳聞證據，惟刑事訴訟法規定檢察官代表國家偵
    查犯罪、實施公訴，依法其有訊問被告、證人及鑑定人之權
    ，證人、鑑定人並須具結，而實務運作時，檢察官偵查中向
    被告以外之人所取得之陳述，原則上均能遵守法律規定，不
    致違法取供，其可信度極高，職是，被告以外之人前於偵查
    中已具結而為證述，除反對該項供述得具有證據能力之一方
    ，已釋明「顯有不可信之情況」之理由外，不宜遽指該證人
    於偵查中之陳述不具證據能力。己○○、庚○○、甲○○、
    沈建治、被告丙○○及戊○○在偵查中製作之偵訊筆錄（見
    他卷第78頁至第81頁、第90頁至第93頁、第107 頁至第111
    頁、第115 頁至第117 頁、第151 頁至第152 頁；偵緝卷第
    17頁至第19頁、第29頁至第30頁），內容均係檢察官令渠等
    以證人身分具結後所為之證述，有各該證人結文在卷可證（
    見他卷第82頁、第94頁、第112 頁、第124 頁、第153 頁；
    偵緝卷第20頁、第32頁至第33頁），被告2 人及辯護人均未
    提及檢察官在訊問時有不法取供之情形，亦未釋明上開證人
    之證述有何顯不可信之情況，依上開規定，上開證人之證述
    筆錄，自均得作為本案證據使用。
  (四)另被告以外之人於審判外之陳述，雖不符刑事訴訟法第159
    條之1 至之4 等4 條規定，而經當事人於審判程序同意作為
    證據，法院審酌該陳述作成時之情況，認為適當者，亦得作
    為證據，刑事訴訟法第159 條之5 第1 項同有規定。本判決
    後開所引用之其餘各該被告以外之人於審判外之陳述（包括
    言詞及書面陳述），原則上均不得作為證據使用，惟被告戊○○、丙○○及辯護人雖均知上開證據資料為傳聞證據，但
    於本院審判程序中均表示同意作為證據使用（見本院卷第10
    7 頁反面、第131 頁、第140 頁、第172 頁、第181 頁），
    本院審酌上開證據製作時之情況，並無違法不當之情事，認
    為以之作為證據應屬適當，依前說明，應認該等供述證據例
    外具有證據能力。
二、證明力方面：
  (一)就被告戊○○販賣海洛因與己○○、庚○○、甲○○、沈建
    治及被告丙○○之部分（即犯罪事實欄一(一)至(十七)、二），業
    據被告戊○○於偵查及本院審理中均坦承不諱（見偵緝卷第
    13頁至第17頁；本院卷第13頁至第15頁、第83頁至第85頁、
    第140 頁、第186 頁至第187 頁反面），核與證人即被告丙○○、己○○、庚○○、甲○○及沈建治於警詢及偵查中所
    為之指證情節相符（見警卷第27頁至第29頁、第40頁至第42
    頁、他卷第78頁至第81頁、第90頁至第93頁、第95頁至第99
    頁、第10 7頁至第111 頁、第115 頁至第120 頁、第125 頁
    至第128 頁、第140 頁、第151 頁至第152 頁）。再參諸被
    告戊○○與己○○等購毒者之通話內容（見附表二編號１至
    所示），不時使用暗語（例如「差150 ㄟ」、「這900 」
    、「1 啦」、「一樣」、「15」）作為代號，與日常人一般
    生活中與親朋好友間通話方式迥異，且通話內容簡短，多半
    係在談妥價格或交易地點後，即結束通話，確屬實務上常見
    之毒品交易對話，益徵上開人等通話之目的確係要交易毒品
    無疑，此有上述通訊監察譯文在卷可考。而丙○○、甲○○
    及庚○○經警方採尿送驗後，均自渠等之尿液中驗出「嗎啡
    陽性反應」，此有詮訢科技股份有限公司出具之濫用藥物尿
    液檢驗報告、應受尿液採驗人尿液檢體採集送驗紀錄表、彰
    化縣警察局田中分局委託檢驗尿液代號與真實姓名對照認證
    單附卷可佐（見警卷第14頁、第26頁；本院卷第35頁至第36
    頁、第41頁、第44頁），足認渠等均有施用海洛因之事實與
    需求。佐以被告戊○○於警詢中供稱：我是因為沒有錢才賣
    毒品（海洛因）等語（見偵緝卷第13頁）；嗣於本案審理時
    供稱：我是把買來的毒品（海洛因）挖一些來施用，之後再
    原價賣出去等語（見本院卷第15頁）。依上可認被告戊○○
    確有上述販賣海洛因以資牟利之事實。
  (二)關於被告丙○○共同販賣海洛因與甲○○之部分（犯罪事實
    欄二），被告丙○○固坦承持用門號0000000000號行動電話
    與持用門號0000000000號之甲○○通話（通話內容即如附表
    二編號所示），並於通話結束後，開車前往前揭「夜來香
    小吃部」將戊○○所有之海洛因交付與甲○○，並向甲○○
    收取1,000 元等事實，惟矢口否認有共同販賣海洛因與甲○○之犯行，辯稱：伊是幫忙甲○○向戊○○買海洛因，伊沒
    有與被告戊○○共同販賣海洛因之犯意聯絡，甲○○交付伊
    之1,000 元，是甲○○給伊去加油的，不是買賣價款。被告
    丙○○之辯護人則辯稱：倘若被告戊○○與丙○○間具有犯
    意聯絡，被告戊○○大可先答應甲○○後，再請被告丙○○
    送貨，不必再由甲○○與被告丙○○溝通，況且被告2 人間
    並無上下隸屬或合作之關係，也未分配利得，起訴書所載其
    他被告戊○○販賣海洛因之行為，均係由被告戊○○單獨所
    為，故被告丙○○並非販賣毒品之共同正犯，被告丙○○乃
    係幫助甲○○購買海洛因。惟查：
  1.現行刑法關於正犯（共同正犯）、從犯（幫助犯）之區別，
    係以其主觀之犯意及客觀之犯行為標準。凡以自己犯罪之意
    思而參與犯罪，無論其所參與者是否係犯罪構成要件之行為
    ，皆為正犯，其以幫助他人犯罪之意思而參與犯罪，其所參
    與者，苟係犯罪構成要件之行為，亦為正犯（共同正犯），
    必以幫助他人犯罪之意思而參與犯罪，其所參與者又為犯罪
    構成要件以外之行為，始為從犯（幫助犯）（最高法院25年
    上字第2253號判例意旨參照）。以販賣毒品罪為例，從事前
    聯絡毒品買賣、到事後交付毒品、收取毒品買賣價金等行為
    ，均屬販賣毒品罪之構成要件之行為，苟有參與其事，即係
    分擔實行犯罪行為，自應負起共同販賣毒品罪責（最高法院
    98年度臺上字第4234號判決意旨參照）。
  2.於98年10月18日14時43分許，甲○○持門號0000000000號行
    動電話撥打門號0000000000號行動電話，甲○○於戊○○接
    聽後，旋向戊○○表明購買海洛因之意，但戊○○當時並無
    交通工具可前往交易，並未直接允諾之。甲○○得知丙○○
    恰好在戊○○身旁泡茶聊天，遂於電話中向戊○○徵詢是否
    可由丙○○代為交付海洛因，如果丙○○同意代送，戊○○
    可否進行本次買賣，戊○○乃要求甲○○直接與丙○○聯絡
    ，並答應在丙○○願意代送海洛因與甲○○之前提下，進行
    本次交易等情，業經甲○○及被告戊○○於本案審判中以證
    人身分證述明確（見本院卷第141 頁、第142 頁反面、第14
    4 頁反面），核與該次通訊監察譯文之內容相符（見附表二
    編號所示），並經本院當庭勘驗屬實（見勘驗筆錄，本院
    卷第172 頁反面至第173 頁），且為被告丙○○所不爭執（
    見本院卷第107 頁），堪信為真實。可見被告丙○○是否同
    意代送海洛因與甲○○，在被告戊○○與甲○○之本次買賣
    中，具有關鍵性之地位。又甲○○於同時45分許，再度持用
    門號0000000000號行動電話撥打門號0000000000號行動電話
    ，係由被告丙○○接聽，此為被告丙○○所自承（見本院卷
    第151 頁反面），並經被告戊○○及甲○○於本案審判中以
    證人身分證述明確（見本院卷第142 頁反面、第147 頁反面
    ），復有通訊監察譯文在卷可查（見附表二編號所示），
    同經本院當庭勘驗屬實（見勘驗筆錄，本院卷第173 頁至第
    173 頁反面），可認被告丙○○已從被告戊○○口中，得知
    甲○○來電之目的就是要向被告戊○○購買海洛因，並請被
    告丙○○代為送達。被告丙○○既為智識程度正常之成年人
    ，並染有施用海洛因之惡習（如前所述），清楚買賣毒品之
    模式，其當無不知若允諾送貨，將會促成被告戊○○與甲○○本次買賣交易之理？此觀被告丙○○於本案審判中供稱：
    我知道這樣是居中促成兩人（戊○○與甲○○）之毒品交易
    等語（見本院卷第188 頁至第188 頁反面）也可明瞭。被告
    丙○○既對上情瞭然於胸，竟仍決意自被告戊○○處取得海
    洛因後至前開「夜來香小吃部」交付與甲○○，可見其主觀
    上具有幫助被告戊○○販賣海洛因之犯意甚明（就被告丙○○涉案事實觀之，其僅參與本次被告戊○○之販賣毒品行為
    ，故尚難逕認其主觀上有與被告戊○○共同販賣海洛因之意
    ）。另被告丙○○確實於同時45分、53分許通話結束之稍後
    ，前往「夜來香小吃部」，交付海洛因1 包與甲○○，並向
    甲○○收取1,000 元之現金乙節，亦據被告丙○○供認在卷
    （見本院卷第107 頁），甲○○也到庭證述屬實（見本院卷
    第141 頁反面），則被告丙○○顯然參與實施販賣毒品之構
    成要件行為（交付毒品並收取價金）。參照前揭最高法院判
    例意旨，被告丙○○自應以販賣海洛因之共同正犯論擬。
  3.被告丙○○雖再辯稱其向甲○○收取之1,000 元，係甲○○
    為了答謝其幫忙購買毒品，給其去加油的報酬，並非買賣價
    金云云，並提出該通訊監察譯文中甲○○所提及之「我幫你
    加油，好嗎」（見附表二編號所示）為證。甲○○也於審
    判中證稱：這1,000 元是我幫丙○○出的油錢，這次交易的
    錢我另外再跟戊○○算（見本院卷第141 頁反面、第143 頁
    ）。但是，甲○○於其後再向戊○○購買海洛因時（犯罪事
    實欄一(八)至(十二)），並未清償本次價款，而被告戊○○在不知
    道甲○○有無支付本次款項與被告丙○○之情形下，也未向
    甲○○進一步詢問或收取該次價金，此經甲○○及被告戊○○於審判中作證明確（見本院卷第142 頁、第149 頁反面）
    ，此與實務上常見之毒品買賣模式有違。則被告丙○○收取
    之現金1,000 元是否確為「給被告丙○○的油錢」？顯有可
    疑。甲○○雖又於審判中證稱：他（指被告丙○○）說他車
    子快沒油了，所以我才說要幫他加油（見本院卷第152 頁）
    ；被告戊○○也於審判中證稱：我聽到丙○○在電話中說他
    車子快沒有油了，我就跟丙○○說如果拿到錢，先拿去加油
    （見本院卷第152 頁反面）；被告丙○○則供稱：我跟甲○○通電話時，我說我車子沒有油，不能過去，她說不然你過
    來我拿錢給你加油，戊○○在旁邊有聽到（見本院卷第152
    頁），彼此說法似乎一致。然而，經本院當庭勘驗相關之通
    訊監察譯文，被告丙○○根本未於電話中主動提及其車子沒
    有油乙事（見勘驗筆錄，本院卷第172 頁反面至第174 頁）
    ，則甲○○及被告戊○○所述由被告丙○○口中（電話中）
    得知其車子沒有油，所以才說要讓被告丙○○拿錢去加油云
    云，顯與客觀卷證不合，被告丙○○也否認被告戊○○有叫
    其先拿錢去加油（見本院卷第151 頁），則渠等所謂「加油
    之說」，破綻百出，自不能逕信。從而，「甲○○自被告丙○○處取得海洛因1 包後，交付1,000 元之『價金』與被告
    丙○○，被告丙○○認為該款項係『加油錢』，乃於收下後
    未交還被告戊○○。又本次交易既係由被告丙○○出面，理
    應由被告丙○○向甲○○收款，但被告丙○○出去後就未再
    返回與被告戊○○碰面（見偵緝卷第29頁），被告戊○○也
    就不方便再向甲○○收取該次價金。」應係唯一合理且可能
    之解釋（毒品買賣行為既成立於被告戊○○與甲○○之間，
    則被告丙○○對其收取之價金缺乏「認識」，也無礙本次買
    賣行為之成立，更無礙該1,000 元屬於「買賣價金」之認定
    ）。此觀被告戊○○於偵查中證稱：這1 次我是叫阿雄（指
    被告丙○○）幫我拿過去的（見偵緝卷第17頁）；甲○○於
    偵查中證稱：這1 次是戊○○麻煩阿雄（指被告丙○○）拿
    過來給我的，我把錢拿給阿雄，阿雄把海洛因交給我，我們
    一手交錢一手交貨（見他卷第107 頁）等語也可明瞭。否則
    ，被告戊○○既無意向甲○○收取本次價款，怎麼會又於偵
    查及審判中承認本次是「販賣」（非轉讓）海洛因與甲○○
    ？由此益徵被告丙○○為本次販賣海洛因之共同正犯（以幫
    助販賣海洛因之意思，參與實施販賣海洛因之行為）無疑。
  4.基上理由，被告丙○○之上述辯解，並非可採。被告丙○○
    之辯護人辯稱被告丙○○非共同正犯云云，與前述最高法院
    判例相違，也無可取。
  (三)綜上所陳，本案事證明確，被告2 人之犯行均堪認定，應依
    法論科。
參、論罪科刑之理由：
一、毒品危害防制條例於98年5 月20日修正公布，自98年5 月22
    日施行（該次修正未定有施行日期，應「類推適用」中央法
    規標準法第13條之規定，自公布日起算至第3 日發生效力。
    參見司法院98年6 月29日院臺廳刑一字第0980014643號函）
    。被告2 人本案之行為，均係在毒品危害防制條例修正施行
    後，應逕行適用修正後之規定，無新舊法比較之問題，先予
    敘明。
二、核被告2 人所為，均係犯毒品危害防制條例第4 條第1 項之
    販賣第一級毒品罪。被告2 人持有海洛因之低度行為，分別
    為販賣之高度行為所吸收，均不另論罪。
三、被告2 人就前述犯罪事實欄二所示犯行，應成立共同正犯，
    理由已經敘明在前。
四、被告戊○○所為各次販賣海洛因之行為（如犯罪事實欄一(一)
    至(十七)、二所示），時、地可分，顯係出於不同犯意所為，應
    分論併罰之。起訴檢察官雖認被告戊○○各次販賣海洛因之
    行為應以集合犯論處云云。但查刑事法上集合犯之概念，乃
    指本質上具有反覆、延續實行之特徵，立法時予以特別歸類
    ，定為犯罪構成要件之行為要素，亦即就某些在密切接近之
    一定時、地，所持續實行之同種類複次行為，依照社會通念
    ，將之歸為一個行為，成為包括之一罪，給予一個刑法評價
    。是關於集合犯之判斷，除應考量行為人主觀上是否出於反
    覆實行之概括犯意外，尚應斟酌客觀上之法律規範本來意涵
    、實現該犯罪目的之必要手段、社會生活經驗中該犯罪必然
    反覆實行之常態與社會通念等因素。就販賣毒品行為言，既
    查嚴、罪重，且不敢亦無法公然從事之犯罪，並非必須多次
    作為始克達成，於一般生活中，亦難認持續販賣毒品仍屬常
    態，社會通念尤難容許一再違犯，一向採取從嚴禁毒態度之
    立法者，更無將之特別歸類為包括一罪之設計原意，自應依
    一般法律適用原則，以一行為一罪一罰處遇之（最高法院98
    年度臺上字第186 號判決要旨參照）。故起訴檢察官之見解
    尚有誤會，併此陳明。
五、被告戊○○於偵查及本案審理中均自白犯罪，應依毒品危害
    防制條例第17條第2 項之規定，減輕其所犯各罪刑。被告戊○○及辯護人另辯稱本案有供出上游許資彬（綽號「蠻牛」
    ）及「阿全」，使檢警順利查獲，故另有同條第1 項之適用
    （見本院卷第86頁）。但經本院函詢臺灣雲林地方法院檢察
    署（下稱雲林地檢署）上情是否屬實，雲林地檢署回覆略以
    ：許資彬是本署本來就對其實施通訊監察，並非因被告戊○○之供述而查獲，而「阿全」目前仍在追查中，此有雲林地
    檢署99年5 月20日丁○家天99偵緝90字第14436 號函附卷為
    憑（見本院卷第102 頁），故本案被告戊○○並無法依同條
    第1 項之規定減刑，應予說明。
六、另刑之量定，為求個案裁判之妥當性，法律固賦予法院裁量
    權，但此項裁量權之行使，除應依刑法第57條規定，審酌行
    為人及其行為等一切情狀，為整體之評價，並應顧及比例原
    則與平等原則，使罪刑均衡，輕重得宜，以契合社會之法律
    感情。且販賣毒品之人，其原因動機不一，犯罪情節未必盡
    同，或有大盤毒梟者，亦有中、小盤之分，甚或僅止於吸毒
    者友儕間為求互通有無，其販賣行為所造成危害社會之程度
    自屬有異，法律科處此類犯罪，所設之法定最低本刑卻相同
    ，不可謂不重。倘依其情狀處以有期徒刑，即足以懲儆，並
    可達防衛社會之目的者，自非不可依客觀之犯行與主觀之惡
    性二者加以考量其情狀，是否有可憫恕之處，適用刑法第59
    條之規定酌量減輕其刑，期使個案裁判之量刑，能斟酌至當
    ，符合比例原則（最高法院95年臺上字第788 號判決意旨參
    照）。又適用刑法第59條酌量減輕其刑時，並不排除同法第
    57條所列舉10款事由之審酌（最高法院70年度第6 次刑事庭
    會議決議參照）。基此，本院審酌被告戊○○販賣海洛因之
    對象僅有5 人，每次交易價格至多為1,500 元，且被告戊○○有多次施用海洛因之前科（見臺灣高等法院被告前案紀錄
    表），可信其係為確保自身施用毒品無虞才鋌而走險步上販
    賣一途；被告丙○○共同販賣毒品之對象僅有1 人，次數只
    有1 次，交易金額也只有1,000 元，因思慮不週而涉入本案
    ，是被告2 人之犯罪情節與惡性均與一般販賣毒品牟利之人
    有程度上之差別，更與「中盤」或「大盤」毒梟有重大差異
    ，犯罪情狀尚堪憫恕，若就渠等所犯販賣第一級毒品罪概處
    以法定最低本刑，猶嫌過重，有傷一般人民對法律之情感，
    乃再依刑法第59條之規定酌減被告2 人所犯各罪之刑，並就
    被告戊○○之部分依法遞減之。
七、量刑之依據：
  (一)法律上屬於自由裁量事項，尚非概無法律性之拘束，在法律
    上有其外部界限及內部界限。前者法律之具體規定，使法院
    得以具體選擇為適當裁判，此為自由裁量之外部界限。後者
    法院為自由裁量時，應考量法律之目的，法律秩序之理念所
    在，此為自由裁量之內部界限。法院為裁判時，二者均不得
    有所踰越。在數罪併罰應定其應執行刑之案件，法院所為刑
    之酌定，固屬自由裁量事項，然對於法律之內、外部界限，
    仍均應受其拘束。最高法院94年度臺非字第21號裁判要旨足
    供本案定刑之參考。
  (二)又數罪併罰在定其應執行之刑之際，自應再為應執行之刑的
    決定，亦屬一種特別的量刑過程，其考量結果，並非單純表
    示一種數罪刑度的總和而已，而是再次對於同一行為人責任
    的檢視。相較刑法第57條定有科刑時應審酌的事項，此項規
    定係對一般犯罪行為之裁量而言。而合併刑之宣告，則屬一
    種對犯罪人本身及所犯之各種犯罪的綜合判斷。申言之，定
    執行之刑的宣告，並非在法定範圍之內自由裁定，應注意行
    為人從其犯數罪所反映的人格特性，及考量刑法目的相關刑
    事政策，妥為宣告。而刑法的功能中，除一般預防及特別預
    防之外，更重要的是，行為人再社會化及具體的社會保護作
    用，否則加諸過度之刑罰於被告，徒僅造成責任報應，去實
    現一個未知、抽象的正義。因此，是否為被告長期性監禁宣
    告的同時，應一併考量被告犯案情節對社會之衝擊，並注意
    此舉是否造成被告更生絕望的心理影響，使得被告的人格遭
    受完全性地抹滅。換言之，必須考量刑罰手段的相當性，儘
    量選擇能使受刑人復歸合社會生活之刑罰方法。法官無法以
    所謂「治亂世用重典」之理由，加重刑罰以圖遏止歪風，不
    能過度強調所謂一般預防的刑罰目的。實則，就人性尊嚴及
    人權的思想而言，任何一個人均非他人的工具，以加重被告
    的刑罰作為達到阻嚇其他人犯罪的手段，被告已淪為教化社
    會大眾的工具，喪失了作為一個人主體性，這均與我國刑事
    政策之立法有違。凡此即構成最高法院所揭示「內部界限」
    之意義。
  (三)本院考量上情（包含前述酌減事由），並斟酌被告戊○○自
    承在被查獲前有正當工作（油漆外包），教育程度為高中肄
    業，被告丙○○供稱從事園藝工作，教育程度為高職畢業，
    ，智識程度均不高，及被告戊○○各次販賣金額之次數、多
    寡，被告丙○○涉案情節，暨被告2 人之犯後態度，兼衡公
    訴檢察官、被告2 人和辯護人對本案刑度之意見等一切情狀
    ，就被告戊○○所犯各罪，量處如附表一編號１至所示各
    罪之刑，並定其應執行之刑如主文所示，另就被告丙○○所
    犯之罪，量處如主文所示之刑。
八、沒收之判斷：
  (一)毒品危害防制條例第19條第1 項規定，犯第4 條之罪者，其
    供犯罪所用或因犯罪所得之財物，均沒收之，如全部或一部
    不能沒收時，追徵其價額或以其財產抵償之。但該條項並無
    如同條例第18條第1 項所定「不問屬於犯人與否，沒收之」
    之明文，自屬相對沒收主義之立法。是其應沒收之物，應以
    屬被告所有者為限。（最高法院95年度臺上字第305 號判決
    意旨參照）。再者，共同正犯之犯罪所得為新臺幣時，係合
    併計算，且於全部或一部不能沒收時以其財產抵償之，為避
    免執行時發生重複沒收、抵償之情形，故各共同正犯之間係
    採連帶沒收主義，於裁判時僅諭知連帶沒收，不得就全體共
    同正犯之總所得對各該共同正犯分別重複諭知沒收，此與罰
    金刑應分別諭知、分別執行者不同（最高法院95年度臺上字
    第925 號、94年度臺上字第7421號判決意旨參酌）。則：
  1.【被告戊○○部分】
  (1)被告戊○○各次販賣海洛因所得（指實際取得之部分，不含
    讓他人賒欠且最終未取得之款項），均未扣案，仍應依上述
    規定宣告沒收（其中與被告丙○○共同販賣而由被告丙○○
    取得之1,000 元，應與共犯即被告丙○○連帶宣告沒收），
    如全部或一部不能沒收時，以被告戊○○之財產抵償（上述
    1,000 元應與共犯即被告丙○○之財產連帶抵償）。
  (2)被告戊○○持以販毒聯絡使用之行動電話2 支，為被告戊○○所有，業據被告戊○○供認無訛（見本院卷第14頁），屬
    於毒品危害防制條例第19條第1 項所定「相對義務沒收之物
    」，但均未扣案，被告戊○○則供稱2 支手機都已經丟掉了
    （見本院卷第14頁），本院為發現真實之必要，依職權核發
    搜索票囑警至被告戊○○前述住所及貨櫃屋進行搜索，也未
    查獲之，顯見上述行動電話均已滅失，均不予宣告沒收。至
    該行動電話所使用之門號0000000000號及0000000000號，並
    非被告戊○○以其名義申辦（見本院卷第14頁），則各該門
    號之晶片卡也非被告戊○○所有，亦不予宣告沒收。
  2.【被告丙○○部分】
    被告丙○○共同販賣海洛因所得1,000 元，並未扣案，仍應
    與共犯即被告戊○○連帶宣告沒收，如全部或一部不能沒收
    時，以被告丙○○與共犯即被告戊○○之財產連帶抵償。
  (二)沒收係屬從刑，倘無主刑，即無所附麗。案內扣押之贓證物
    品，縱屬違禁物，既與判決所認定之犯罪無關，即不能於該
    犯罪諭知之主刑項下，併予宣告沒收無關之違禁物，至檢察
    官應否以另案聲請單獨宣告沒收，要屬另外問題，不容混淆
    （最高法院97年度臺非字第582 號判決要旨可參。另外，最
    高法院98年度臺上字第738 號判決直指：「以營利為目的販
    入毒品，經多次販賣後，持有剩餘毒品被查獲，其各次販賣
    毒品行為，固應併合處罰。惟該持有剩餘毒品之低度行為，
    應僅為最後1 次販賣毒品之高度行為所吸收，不另論罪。故
    就該查獲之剩餘毒品，祇能於最後1 次之販賣毒品罪宣告沒
    收銷燬，不得於各次販賣毒品罪均宣告沒收銷燬。」也有寓
    含此意）。扣案疑似海洛因1 包，經送驗之結果，證實含有
    海洛因及第三級毒品愷他命成分，此有行政院衛生署草屯療
    養院草療鑑字第0990500112號鑑定書1 紙附卷可查（見本院
    卷第109 頁），但被告戊○○供稱該包海洛因係供自己施用
    剩下的（見本院卷第85頁反面、第187 頁反面），自與本案
    販賣行為無關，爰不為沒收之諭知。
  (三)扣案之夾鏈袋1 大包（內含35只），俱屬新品，為被告戊○○所有「預備」供販賣海洛因所用之物（見本院卷第85頁反
    面、第184 頁反面），但被告戊○○已當庭表示拋棄（見本
    院卷第187 頁反面），故該物品由執行檢察官直接為廢棄之
    執行處分即可，亦不為沒收之諭知。
  (四)其餘扣案之行動電話1 支與充電座1 組，與被告2 人本案犯
    行無關，應由檢察官另為適法之處理，本院均不為沒收之宣
    告，附此敘明。
據上論斷，應依刑事訴訟法第299 條第1 項前段，毒品危害防制
條例第4 條第1 項、第17條第2 項、第19條第1 項，刑法第11條
、第28條、第59條、第51條第5 款，判決如主文。
本案經檢察官乙○○到庭執行職務。
中    華    民    國    99    年    8     月     3    日
                  刑事第七庭  審判長法  官 許 佩 如
                                    法  官 楊 欣 怡
                                    法  官 王 紹 銘
以上正本證明與原本無異。
如不服本判決，應於收受本判決後10日內向本院提出上訴書狀，
並應敘述具體理由。如未敘述上訴理由者，應於上訴期間屆滿後
20日內向本院補提理由書狀（均須按他造當事人之人數附繕本）
「切勿逕送上級法院」。
                                    書記官 洪 秀 虹
中    華    民    國    99    年    8     月    3     日
附錄本案論罪科刑法條：
毒品危害防制條例第4 條第1 項：
製造、運輸、販賣第一級毒品者，處死刑或無期徒刑；處無期徒
刑者，得併科新臺幣2,000 萬元以下罰金。
【附表一：被告戊○○所犯罪刑一覽表】
┌──┬─────┬─────┬──────────────────┐
│編號│ 犯罪事實 │ 所犯罪名 │           宣告刑之內容             │
├──┼─────┼─────┼──────────────────┤
│ １ │犯罪事實欄│毒品危害防│處有期徒刑柒年陸月。未扣案之販賣第一│
│    │一(一)所載販│制條例第4 │級毒品所得新臺幣捌佰伍拾元沒收，如全│
│    │賣海洛因與│條第1 項之│部或一部不能沒收時，以其財產抵償。  │
│    │己○○之犯│販賣第一級│                                    │
│    │行        │毒品罪    │                                    │
├──┼─────┼─────┼──────────────────┤
│ ２ │犯罪事實欄│毒品危害防│處有期徒刑柒年陸月。未扣案之販賣第一│
│    │一(二)所載販│制條例第4 │級毒品所得新臺幣壹仟元沒收，如全部或│
│    │賣海洛因與│條第1 項之│一部不能沒收時，以其財產抵償。      │
│    │己○○之犯│販賣第一級│                                    │
│    │行        │毒品罪    │                                    │
├──┼─────┼─────┼──────────────────┤
│ ３ │犯罪事實欄│毒品危害防│處有期徒刑柒年陸月。未扣案之販賣第一│
│    │一(三)所載販│制條例第4 │級毒品所得新臺幣捌佰元沒收，如全部或│
│    │賣海洛因與│條第1 項之│一部不能沒收時，以其財產抵償。      │
│    │己○○之犯│販賣第一級│                                    │
│    │行        │毒品罪    │                                    │
├──┼─────┼─────┼──────────────────┤
│ ４ │犯罪事實欄│毒品危害防│處有期徒刑柒年陸月。未扣案之販賣第一│
│    │一(四)所載販│制條例第4 │級毒品所得新臺幣壹仟元沒收，如全部或│
│    │賣海洛因與│條第1 項之│一部不能沒收時，以其財產抵償。      │
│    │己○○之犯│販賣第一級│                                    │
│    │行        │毒品罪    │                                    │
├──┼─────┼─────┼──────────────────┤
│ ５ │犯罪事實欄│毒品危害防│處有期徒刑柒年陸月。未扣案之販賣第一│
│    │一(五)所載販│制條例第4 │級毒品所得新臺幣玖佰元沒收，如全部或│
│    │賣海洛因與│條第1 項之│一部不能沒收時，以其財產抵償。      │
│    │庚○○之犯│販賣第一級│                                    │
│    │行        │毒品罪    │                                    │
│    │          │          │                                    │
├──┼─────┼─────┼──────────────────┤
│ ６ │犯罪事實欄│毒品危害防│處有期徒刑柒年陸月。未扣案之販賣第一│
│    │一(六)所載販│制條例第4 │級毒品所得新臺幣參佰元沒收，如全部或│
│    │賣海洛因與│條第1 項之│一部不能沒收時，以其財產抵償。      │
│    │庚○○之犯│販賣第一級│                                    │
│    │行        │毒品罪    │                                    │
├──┼─────┼─────┼──────────────────┤
│ ７ │犯罪事實欄│毒品危害防│處有期徒刑柒年陸月。未扣案之販賣第一│
│    │一(七)所載販│制條例第4 │級毒品所得新臺幣捌佰元沒收，如全部或│
│    │賣海洛因與│條第1 項之│一部不能沒收時，以其財產抵償。      │
│    │庚○○之犯│販賣第一級│                                    │
│    │行        │毒品罪    │                                    │
├──┼─────┼─────┼──────────────────┤
│ ８ │犯罪事實欄│毒品危害防│處有期徒刑柒年陸月。未扣案之販賣第一│
│    │一(八)所載販│制條例第4 │級毒品所得新臺幣壹仟元沒收，如全部或│
│    │賣海洛因與│條第1 項之│一部不能沒收時，以其財產抵償。      │
│    │甲○○之犯│販賣第一級│                                    │
│    │行        │毒品罪    │                                    │
├──┼─────┼─────┼──────────────────┤
│ ９ │犯罪事實欄│毒品危害防│處有期徒刑柒年陸月。未扣案之販賣第一│
│    │一(九)所載販│制條例第4 │級毒品所得新臺幣壹仟元沒收，如全部或│
│    │賣海洛因與│條第1 項之│一部不能沒收時，以其財產抵償。      │
│    │甲○○之犯│販賣第一級│                                    │
│    │行        │毒品罪    │                                    │
├──┼─────┼─────┼──────────────────┤
│ １０ │犯罪事實欄│毒品危害防│處有期徒刑柒年陸月。未扣案之販賣第一│
│    │一(十)所載販│制條例第4 │級毒品所得新臺幣壹仟元沒收，如全部或│
│    │賣海洛因與│條第1 項之│一部不能沒收時，以其財產抵償。      │
│    │甲○○之犯│販賣第一級│                                    │
│    │行        │毒品罪    │                                    │
├──┼─────┼─────┼──────────────────┤
│  │犯罪事實欄│毒品危害防│處有期徒刑柒年柒月。未扣案之販賣第一│
│    │一(十一)所載販│制條例第4 │級毒品所得新臺幣壹仟伍佰元沒收，如全│
│    │賣海洛因與│條第1 項之│部或一部不能沒收時，以其財產抵償。  │
│    │甲○○之犯│販賣第一級│                                    │
│    │行        │毒品罪    │                                    │
├──┼─────┼─────┼──────────────────┤
│  │犯罪事實欄│毒品危害防│處有期徒刑柒年陸月。未扣案之販賣第一│
│    │一(十二)所載販│制條例第4 │級毒品所得新臺幣壹仟元沒收，如全部或│
│    │賣海洛因與│條第1 項之│一部不能沒收時，以其財產抵償。      │
│    │甲○○之犯│販賣第一級│                                    │
│    │行        │毒品罪    │                                    │
├──┼─────┼─────┼──────────────────┤
│  │犯罪事實欄│毒品危害防│處有期徒刑柒年柒月。未扣案之販賣第一│
│    │一(十三)所載販│制條例第4 │級毒品所得新臺幣壹仟伍佰元沒收，如全│
│    │賣海洛因與│條第1 項之│部或一部不能沒收時，以其財產抵償。  │
│    │甲○○之犯│販賣第一級│                                    │
│    │行        │毒品罪    │                                    │
├──┼─────┼─────┼──────────────────┤
│  │犯罪事實欄│毒品危害防│處有期徒刑柒年陸月。未扣案之販賣第一│
│    │一(十四)所載販│制條例第4 │級毒品所得新臺幣壹仟元沒收，如全部或│
│    │賣海洛因與│條第1 項之│一部不能沒收時，以其財產抵償。      │
│    │甲○○之犯│販賣第一級│                                    │
│    │行        │毒品罪    │                                    │
├──┼─────┼─────┼──────────────────┤
│  │犯罪事實欄│毒品危害防│處有期徒刑柒年陸月。未扣案之販賣第一│
│    │一(十五)所載販│制條例第4 │級毒品所得新臺幣壹仟元沒收，如全部或│
│    │賣海洛因與│條第1 項之│一部不能沒收時，以其財產抵償。      │
│    │沈建治之犯│販賣第一級│                                    │
│    │行        │毒品罪    │                                    │
├──┼─────┼─────┼──────────────────┤
│  │犯罪事實欄│毒品危害防│處有期徒刑柒年陸月。未扣案之販賣第一│
│    │一(十六)所載販│制條例第4 │級毒品所得新臺幣壹仟元沒收，如全部或│
│    │賣海洛因與│條第1 項之│一部不能沒收時，以其財產抵償。      │
│    │沈建治之犯│販賣第一級│                                    │
│    │行        │毒品罪    │                                    │
├──┼─────┼─────┼──────────────────┤
│  │犯罪事實欄│毒品危害防│處有期徒刑柒年陸月。未扣案之販賣第一│
│    │一(十七)所載販│制條例第4 │級毒品所得新臺幣壹仟元沒收，如全部或│
│    │賣海洛因與│條第1 項之│一部不能沒收時，以其財產抵償。      │
│    │丙○○之犯│販賣第一級│                                    │
│    │行        │毒品罪    │                                    │
├──┼─────┼─────┼──────────────────┤
│  │犯罪事實欄│毒品危害防│處有期徒刑柒年陸月。未扣案之販賣第一│
│    │二所載共同│制條例第4 │級毒品所得新臺幣壹仟元應與共犯丙○○│
│    │販賣海洛因│條第1 項之│連帶沒收，如全部或一部不能沒收時，以│
│    │與甲○○之│販賣第一級│其與共犯丙○○之財產連帶抵償。      │
│    │犯行      │毒品罪    │                                    │
└──┴─────┴─────┴──────────────────┘
【附表二：本案通訊監察譯文一覽表】
┌──┬─────┬───────────────┬───────────┐
│編號│   時間   │      通訊監察譯文內容        │         備註         │
├──┼─────┼───────────────┼───────────┤
│ １ │98年10月14│A ：0000000000（戊○○）      │佐證犯罪事實欄一(一)。│
│    │日22時49分│B ：0000000000（己○○）      │通訊監察譯文出處：警│
│    │30秒      ├───────────────┤  卷第44至45頁。      │
│    │          │B ：喂，我打給你都沒有接。    │                      │
│    │          │A ：抱歉，我手機忘記帶出去。  │                      │
│    │          │B ：大仔，我要過去找你。      │                      │
│    │          │A ：好阿。                    │                      │
│    │          │B ：差150 ㄟ。                │                      │
│    │          │A ：沒關係。                  │                      │
│    │          │B ：改天再補給你。            │                      │
│    │          │A ：好啦。                    │                      │
│    ├─────┼───────────────┤                      │
│    │98年10月14│A ：0000000000（戊○○）      │                      │
│    │日23時35分│B ：0000000000（己○○）      │                      │
│    │53秒      ├───────────────┤                      │
│    │          │A ：喂。                      │                      │
│    │          │B ：喂，我傑阿（音譯），我過去│                      │
│    │          │    找你喔。                  │                      │
│    │          │A ：好好。                    │                      │
├──┼─────┼───────────────┼───────────┤
│ ２ │98年10月17│A ：0000000000（戊○○）      │佐證犯罪事實欄一(二)。│
│    │日23時51分│B ：0000000000（己○○）      │通訊監察譯文出處：見│
│    │52秒      ├───────────────┤  警卷第46頁 。       │
│    │          │A ：喂。                      │                      │
│    │          │B ：我在加油站這裡。          │                      │
│    │          │A ：好。                      │                      │
├──┼─────┼───────────────┼───────────┤
│ ３ │98年10月21│A ：0000000000（戊○○）      │佐證犯罪事實欄一(三)。│
│    │日12時55分│B ：0000000000（己○○）      │通訊監察譯文出處：見│
│    │15秒      ├───────────────┤  警卷第47頁。        │
│    │          │A ：好。                      │                      │
│    │          │B ：我剩下800 元，先還你好嗎。│                      │
│    │          │A ：好，沒關係。              │                      │
│    │          │B ：好。                      │                      │
├──┼─────┼───────────────┼───────────┤
│ ４ │98年10月28│A ：0000000000（戊○○）      │佐證犯罪事實欄一(四)。│
│    │日16時43分│B ：0000000000（己○○）      │通訊監察譯文出處：見│
│    │29秒      ├───────────────┤  警第48頁。          │
│    │          │A ：喂。                      │                      │
│    │          │B ：大ㄟ，我傑阿，我過去找你喔│                      │
│    │          │A： 好好。                    │                      │
│    │          │B ：我到了打給你。            │                      │
│    │          │A ：好。                      │                      │
│    ├─────┼───────────────┤                      │
│    │98年10月28│A ：0000000000（戊○○）      │                      │
│    │日16時56分│B ：0000000000（己○○）      │                      │
│    │23秒      ├───────────────┤                      │
│    │          │A ：喂。                      │                      │
│    │          │B ：大ㄟ，在外面了喔。        │                      │
│    │          │A ：好。                      │                      │
├──┼─────┼───────────────┼───────────┤
│ ５ │98年9 月4 │A ：0000000000（戊○○）      │佐證犯罪事實欄一(五)。│
│    │日20時36分│B ：0000000000（庚○○）      │通訊監察譯文出處：見│
│    │31秒      ├───────────────┤  警卷第30頁 。       │
│    │          │A ：喂。                      │                      │
│    │          │B ：喂，兄阿。                │                      │
│    │          │A ：嘿。                      │                      │
│    │          │B ：我妹阿，我可以過去嗎，我這│                      │
│    │          │    900。                     │                      │
│    │          │A ：好，沒關係。              │                      │
│    │          │B ：好好，我到了打給你。      │                      │
│    │          │A ：好。                      │                      │
├──┼─────┼───────────────┼───────────┤
│ ６ │98年9 月9 │A ：0000000000（戊○○）      │佐證犯罪事實欄一(六)。│
│    │日19時36分│B ：0000000000（庚○○）      │通訊監察譯文出處：見│
│    │34秒      ├───────────────┤  警卷第31頁 。       │
│    │          │A ：喂。                      │                      │
│    │          │B ：兄阿喔。                  │                      │
│    │          │A ：嘿嘿。                    │                      │
│    │          │B ：我現在可以過去嗎。        │                      │
│    │          │A ：好阿。                    │                      │
│    │          │B ：好喔，我等一下就到了。    │                      │
│    │          │A ：好好。                    │                      │
├──┼─────┼───────────────┼───────────┤
│ ７ │98年10月19│A ：0000000000（戊○○）      │佐證犯罪事實欄一(七)。│
│    │日18時53分│B ：0000000000（庚○○）      │通訊監察譯文出處：見│
│    │15秒      ├───────────────┤  警號卷第32頁。      │
│    │          │A ：喂。                      │                      │
│    │          │B ：兄喔，我妹阿，我要8 杯紅茶│                      │
│    │          │    喔 。                     │                      │
│    │          │A ：我跟你講喔，你慢15分鐘再過│                      │
│    │          │    來，我在旅行社辦台胞證。  │                      │
│    │          │B ：好。                      │                      │
├──┼─────┼───────────────┼───────────┤
│ ８ │98年10月18│A ：0000000000（戊○○）      │佐證犯罪事實欄一(八)。│
│    │日23時26分│B ：0000000000（甲○○）      │通訊監察譯文出處：見│
│    │50秒      ├───────────────┤  警卷第6 頁。        │
│    │          │A ：喂。                      │                      │
│    │          │B ：我現在騎機車去找你，我剛下│                      │
│    │          │    班。                      │                      │
│    │          │A ：好阿，你到了再打給我。    │                      │
│    │          │B ：好。                      │                      │
│    ├─────┼───────────────┤                      │
│    │98年10月18│A ：0000000000（戊○○）      │                      │
│    │日23時45分│B ：0000000000（甲○○）      │                      │
│    │35秒      ├───────────────┤                      │
│    │          │A ：喂。                      │                      │
│    │          │B ：我到了，你順便帶20元零錢。│                      │
│    │          │A ：好，你要怎樣。            │                      │
│    │          │B ：1啦                       │                      │
│    │          │A ：好。                      │                      │
│    │          │B ：好。                      │                      │
├──┼─────┼───────────────┼───────────┤
│ ９ │98年10月20│A ：0000000000（戊○○）      │佐證犯罪事實一(九)。  │
│    │日8 時30分│B ：0000000000（甲○○）      │通訊監察譯文出處：見│
│    │12秒      ├───────────────┤  警卷第6 頁。        │
│    │          │A ：喂。                      │                      │
│    │          │B ：為什麼都不接。            │                      │
│    │          │A ：我在騎機車，我要去臺大。  │                      │
│    │          │B ：我在臺大圓環等你。        │                      │
│    │          │A ：臺大圓環。                │                      │
│    │          │B ：臺大醫院裡面有1個小圓環。 │                      │
│    │          │A ：阿，你要怎樣。            │                      │
│    │          │B ：一樣啦，1 啦。            │                      │
│    │          │A ：好好。                    │                      │
├──┼─────┼───────────────┼───────────┤
│ １０ │98年10月20│A ：0000000000（戊○○）      │佐證犯罪事實欄一(十)。│
│    │日9 時3 分│B ：0000000000（甲○○）      │通訊監察譯文出處：見│
│    │11秒      ├───────────────┤  警卷第6 至7 頁。    │
│    │          │A ：喂。                      │                      │
│    │          │B ：喂，我過去找你，你到家了嗎│                      │
│    │          │    。                        │                      │
│    │          │A ：我到了。                  │                      │
│    │          │B ：我跟你講，一樣啦。        │                      │
│    │          │A ：嗯嗯。                    │                      │
│    │          │B ：你用針用好，我剛剛漏掉了。│                      │
│    │          │A ：好好。                    │                      │
│    │          │B ：一定要分開。              │                      │
│    │          │A ：好。                      │                      │
│    ├─────┼───────────────┤                      │
│    │98年10月20│A ：0000000000（戊○○）      │                      │
│    │日9 時8 分│B ：0000000000（甲○○）      │                      │
│    │54秒      ├───────────────┤                      │
│    │          │A ：喂。                      │                      │
│    │          │B ：我到了喔。                │                      │
│    │          │A ：好。                      │                      │
├──┼─────┼───────────────┼───────────┤
│  │98年10月20│A ：0000000000（戊○○）      │佐證犯罪事實欄一(十一)。│
│    │日9 時56分│B ：0000000000（甲○○）      │通訊監察譯文出處：見│
│    │33秒      ├───────────────┤  警卷第7 頁。        │
│    │          │A ：喂。                      │                      │
│    │          │B ：我現在過去，跟剛剛一樣。  │                      │
│    │          │A ：好。                      │                      │
│    ├─────┼───────────────┤                      │
│    │98年10月20│A ：0000000000（戊○○）      │                      │
│    │日10時4 分│B ：0000000000（甲○○）      │                      │
│    │16秒      ├───────────────┤                      │
│    │          │A ：喂。                      │                      │
│    │          │B ：我到了阿，你用1 個500 的，│                      │
│    │          │    1 個1,000 的              │                      │
│    │          │A ：好好。                    │                      │
├──┼─────┼───────────────┼───────────┤
│  │98年10月20│A ：0000000000（戊○○）      │佐證犯罪事實欄一(十二)。│
│    │日16時42分│B ：0000000000（甲○○）      │通訊監察譯文出處：見│
│    │5秒       ├───────────────┤  警卷第7 頁。        │
│    │          │A ：喂。                      │                      │
│    │          │B ：我到了。                  │                      │
│    │          │A ：你要怎麼處理。            │                      │
│    │          │B ：1 張。                    │                      │
│    │          │A ：1 張喔。                  │                      │
│    │          │B ：嘿。                      │                      │
│    │          │A ：好。                      │                      │
├──┼─────┼───────────────┼───────────┤
│  │98年10月21│A ：0000000000（戊○○）      │佐證犯罪事實欄一(十三)。│
│    │日8 時10分│B ：0000000000（甲○○）      │通訊監察譯文出處：見│
│    │47秒      ├───────────────┤  警卷第7 頁。        │
│    │          │A ：喂。                      │                      │
│    │          │B ：我在巷子。                │                      │
│    │          │A ：你要怎麼處理。            │                      │
│    │          │B ：ㄟ…15。                  │                      │
│    │          │A ：好。                      │                      │
├──┼─────┼───────────────┼───────────┤
│  │98年10月21│A ：0000000000（戊○○）      │佐證犯罪事實欄一(十四)。│
│    │日11時12分│B ：0000000000（甲○○）      │通訊監察譯文出處：見│
│    │12秒      ├───────────────┤  警卷第7 頁。        │
│    │          │A ：喂。                      │                      │
│    │          │B ：我到了。                  │                      │
│    │          │A ：你要怎麼處理。            │                      │
│    │          │B ：1。                       │                      │
│    │          │A ：1喔。                     │                      │
│    │          │B ：喔。                      │                      │
│    │          │A ：好。                      │                      │
├──┼─────┼───────────────┼───────────┤
│  │98年9 月3 │A ：0000000000（戊○○）      │佐證犯罪事實欄一(十五)。│
│    │日18時22分│B ：0000000000（沈建治）      │通訊監察譯文出處：見│
│    │22秒      ├───────────────┤  警卷第19 頁 。      │
│    │          │A ：喂。                      │                      │
│    │          │B ：有回來嗎。                │                      │
│    │          │A ：有阿，我有回來了。        │                      │
│    │          │B ：怎樣，過去喔，過去可以嗎。│                      │
│    │          │A ：有啦，你過來阿。          │                      │
│    │          │B ：好好。                    │                      │
│    ├─────┼───────────────┤                      │
│    │98年9 月3 │A ：0000000000（戊○○）      │                      │
│    │日18時35分│B ：0000000000（沈建治）      │                      │
│    │26秒      ├───────────────┤                      │
│    │          │A ：喂。                      │                      │
│    │          │B ：喂，我到了。              │                      │
├──┼─────┼───────────────┼───────────┤
│  │98年10月22│A ：0000000000（戊○○）      │佐證犯罪事實欄一(十六)。│
│    │日7 時23分│B ：0000000000（沈建治）      │通訊監察譯文出處：見│
│    │25秒      ├───────────────┤  警卷第20 頁。       │
│    │          │A ：喂。                      │                      │
│    │          │B ：過去喔。                  │                      │
│    │          │A ：好阿。                    │                      │
├──┼─────┼───────────────┼───────────┤
│  │98年10月18│A：0000000000（戊○○）       │佐證犯罪事實欄一(十七)。│
│    │日9 時29分│B：0000000000（丙○○）       │通訊監察譯文出處：見│
│    │9 秒      ├───────────────┤  警卷第62 頁。       │
│    │          │A ：喂。                      │                      │
│    │          │B ：喂，我阿雄，過去找你。    │                      │
│    │          │A ：好。                      │                      │
│    ├─────┼───────────────┤                      │
│    │98年10月18│A ：0000000000（戊○○）      │                      │
│    │日9 時44分│B ：0000000000（丙○○）      │                      │
│    │45秒      ├───────────────┤                      │
│    │          │A ：喂。                      │                      │
│    │          │B ：我在門口。                │                      │
├──┼─────┼───────────────┼───────────┤
│  │98年10月18│A ：0000000000（戊○○）      │佐證犯罪事實欄二。  │
│    │日14時43分│B ：0000000000（甲○○）      │通訊監察譯文出處：見│
│    │20秒      ├───────────────┤  警卷第6 頁。        │
│    │          │A ：喂。                      │                      │
│    │          │B ：你到斗六了嗎。            │                      │
│    │          │A ：我到了阿。                │                      │
│    │          │B ：我想要叫阿雄幫我帶過來好嘛│                      │
│    │          │    。                        │                      │
│    │          │A ：你自己跟他講，我在忙。    │                      │
│    │          │B ：好啦，我跟你講，他要是要帶│                      │
│    │          │    過來，你幫我封好。        │                      │
│    │          │A ：好。                      │                      │
│    ├─────┼───────────────┤                      │
│    │98年10月18│A ：0000000000（丙○○）      │                      │
│    │日14時45分│B ：0000000000（甲○○）      │                      │
│    │34秒      ├───────────────┤                      │
│    │          │A ：喂，我阿雄啦，怎樣。      │                      │
│    │          │B：我想要麻煩你嘿…好麼。     │                      │
│    │          │A ：怎樣。                    │                      │
│    │          │B ：幫我帶過來好麼。          │                      │
│    │          │A ：帶過去那裡。              │                      │
│    │          │B ：西螺，我幫你加油，好嗎？  │                      │
│    │          │A ：幫你拿過西螺。            │                      │
│    │          │B ：我在這裡上班。            │                      │
│    │          │A ：你要怎麼處理？            │                      │
│    │          │B ：1阿。                     │                      │
│    │          │A ：1。                       │                      │
│    │          │B ：嘿阿，從西螺交流道下來左手│                      │
│    │          │    邊，沒有很遠啦。          │                      │
│    │          │A ：店名？                    │                      │
│    │          │B ：我看一下，夜來香啦，你到了│                      │
│    │          │    ，打電話給我，我會站在外面│                      │
│    │          │    。                        │                      │
│    │          │A ：我沒有電話阿，我怎麼打。  │                      │
│    │          │B ：交流道下來，工具要幫我買。│                      │
│    │          │A ：工具喔。                  │                      │
│    │          │B ：嗯阿。                    │                      │
│    │          │A ：好。                      │                      │
│    ├─────┼───────────────┤                      │
│    │98年10月18│A ：0000000000（丙○○）      │                      │
│    │日14時53分│B ：0000000000（甲○○）      │                      │
│    │29秒      ├───────────────┤                      │
│    │          │A ：喂，你25分在門口等。      │                      │
│    │          │B ：好好。                    │                      │
│    │          │A ：我要從這邊出發了。        │                      │
│    │          │B ：好。                      │                      │
└──┴─────┴───────────────┴───────────┘

司法院資訊處製作；財團法人民間司法改革基金會備份。
